【裁判字號】    97,易,304
【裁判日期】    970522
【裁判案由】    竊盜
【裁判全文】
臺灣苗栗地方法院刑事判決               97年度易字第304號
公  訴  人  臺灣苗栗地方法院檢察署檢察官
被      告  甲○○
                    （現另案於臺灣臺中戒治所）
            丙○○
上列被告等因竊盜案件，經檢察官提起公訴（97年度偵字第436
、1280號），被告就被訴事實為有罪之陳述，經本院告知簡式審
判程序意旨，並聽取公訴人及被告之意見後，裁定以簡式審判程
序審理，判決如下：
    主    文
甲○○、丙○○共同竊盜，累犯，各處有期徒刑肆月。又共同攜
帶凶器竊盜，累犯，各處有期徒刑拾月；甲○○、丙○○各執行
有期徒刑壹年。扣案之汽油桶壹桶、塑膠管壹支、剪線器壹把、
鋼絲剪壹條均沒收。
    犯罪事實及理由
一、犯罪事實：
  (一)丙○○前因竊盜及違反毒品危害防制條例案件，分別於民國
    93年8 月19日經臺灣高等法院臺中分院以93年度上易字第75
    5 號判處有期徒刑1 年6 月及94年6 月5 日經本院以93年度
    易字第292 號判處有期徒刑8 月確定，接續執行，甫於95年
    10月17日縮短刑期假釋出監，其保護管束期間已於96年3 月
    6 日期滿，未經撤銷假釋，以已執行完畢論；甲○○前因竊
    盜案件，於94年11月4 日經本院以94年度易字第664 號判處
    有期徒刑8 月確定，甫於95年7 月30日縮刑期滿執行完畢，
    均詎仍不知悔改。
  (二)甲○○及丙○○共同基於意圖為自己不法所有之犯意聯絡，
    分別為下列犯行：
  1.於96年11月1 日凌晨2 時45分許，由甲○○駕駛向友人借得
    車牌號碼MJ- 7561號自用小客車搭載丙○○至新竹縣寶山鄉
    ○○路56號對面，由丙○○下車持汽油桶1 桶、塑膠管1 支
    下車後，竊取乙○○停放該處車牌號碼Z3- 9336號自用小貨
    車內之汽油約20公升後，丙○○將之搬運至甲○○所駕上開
    自用小客車而竊取得手。
  2.又於同日凌晨4 時30分許，甲○○駕駛上開自用小客車至新
    竹縣寶山鄉國道一號高速公路南下100.3 公里南下車道附近
    ，由丙○○持甲○○所有，質硬而型尖之金屬器物，客觀上
    足以傷害人之生命、身體安全且可供兇器使用之剪線器、鋼
    絲剪各1 把，至新竹縣寶山鄉國道一號高速公路南下100.3
    公里處竊取高速公路局管理之路燈電纜線（長度約800 公尺
    ），得手後兩人為順利將電纜線變賣，遂至新竹縣寶山鄉○
    ○村○○路56號前東側外環道附近，以竊得之汽油焚燒電纜
    線外皮時，為警當場查獲而逮捕甲○○，丙○○則乘隙逃逸
    ，並扣得汽油桶1 桶、塑膠管1 支、剪線器1 把、鋼絲剪1
    把等物。
  (三)案經新竹縣警察局竹東分局報告臺灣新竹地方法院檢察署檢
    察官呈請臺灣高等法院檢察署檢察長令轉臺灣苗栗地方法院
    檢察署檢察官自動檢舉偵辦後偵查起訴。
二、證據名稱：
  (一)被告甲○○於偵查及本院審理時之自白。
  (二)被告丙○○於本院審理時之自白。
  (三)證人即被害人乙○○於警詢中之證述。
  (四)證人即高速公路局北區工程處工程司職員黃金弘及陳智偉於
    警詢中之指述。
  (五)贓物認領保管單2 紙、查獲之現場照片23張。
三、論罪科刑部分：
    核被告所為，係犯刑法第320 條第1 項及第321 條第1 項第
    3 款之竊盜罪及攜帶凶器竊盜罪。被告甲○○及丙○○等2
    人互有犯意聯絡及行為分擔，應依刑法第28條之規定，論以
    共同正犯。被告2 人有犯罪事實欄首段所載受刑罰宣告及執
    行之情形，其於受徒刑執行完畢後，5 年內故意再犯上開兩
    罪，均為累犯，均應依刑法第47條第1 項加重其刑。爰審酌
    被告2 人素行非佳，所為本件犯行是為累犯，此有臺灣高等
    法院被告前案記錄表2 份在卷可考，足徵被告均素行不良。
    再者，竟為一己之私竊取路燈電纜線賤賣圖利，影響社會上
    多數人使用電力之權利及用路之公共安全（可能因夜間照明
    不足而產生車禍或行人跌倒之意外），亦造成高速公路局損
    失，暨其犯罪動機、手段、犯罪所生之危害並非重大及犯罪
    後，於審理中坦白承認犯行，態度良好，有悔改誠意等一切
    情狀，分別就其所犯之罪，各量處如主文之刑，並依法定其
    應執行之刑，以資儆懲。至於起訴意旨對於被告丙○○具體
    求處有期徒刑1 年8 月，因被告丙○○犯罪後於本院審理中
    業已坦承犯行，可見其犯後態度尚佳，又其所竊取物品價值
    尚非高昂，因認檢察官之求刑稍嫌過重，而未量處如其請求
    ，附此敘明。
四、應適用之法條：
  (一)刑事訴訟法第452 條、第273 條之1 第1 項、第299 條第1
    項前段、第310 條之2 、第454 條第1 項。
  (二)刑法第28條、第50條第5 款、第320 條第1 項、第321 條第
    1 項第3 款。
  (三)刑法施行法第1 條之1 第1 項、第2 項前段。
五、如不服本判決，得自判決送達之日起10日內，向本院提起上
    訴。
本案經檢察官黃俊鳴到庭執行職務。
中    華    民    國    97    年    5     月    22    日
                  刑事第一庭  法  官  吳振富
以上正本與原本無異
如不服本判決，應於判決送達後10日內向本院提出上訴狀（應抄
附繕本），其未敘述上訴理由者，應於上訴期間屆滿後20日內補
提理由書狀於本院，上訴於臺灣高等法院臺中分院。告訴人或被
害人如對於本判決不服者，應具備理由請求檢察官上訴，其上訴
期間之計算係以檢察官收受判決正本之日期為準。
中    華    民    國    97    年    5     月    22    日
                              書記官  巫  穎
附錄論罪科刑之法條全文：
中華民國刑法第320 條
意圖為自己或第三人不法之所有，而竊取他人之動產者，為竊盜
罪，處5 年以下有期徒刑、拘役或5 百元以下罰金。
意圖為自己或第三人不法之利益，而竊佔他人之不動產者，依前
項之規定處斷。
前二項之未遂犯罰之。
刑法第321 條
犯竊盜罪而有左列情形之一者，處6 月以上、5 年以下有期徒刑
：
一、於夜間侵入住宅或有人居住之建築物、船艦或隱匿其內而犯
    之者。
二、毀越門扇、牆垣或其他安全設備而犯之者。
三、攜帶兇器而犯之者。
四、結夥三人以上而犯之者。
五、乘火災、水災或其他災害之際而犯之者。
六、在車站或埠頭而犯之者。
前項之未遂犯罰之。


司法院資訊處製作；財團法人民間司法改革基金會備份。
